臺灣臺中地方法院刑事判決　　　　　　　　　　　　九十三年度訴字第二六四四號
　　公　訴　人　臺灣臺中地方法院檢察署檢察官
　　被　　　告　乙○○
右列被告因違反毒品危害防制條例案件，經檢察官提起公訴（九十三年度毒偵字第四
０九一號）及同署檢察官移
院合議庭裁定由受命法官獨任行簡式審判程序，本院判決如左：
    主  文
乙○○連續施用第一級毒品，累犯，處有期徒刑壹年，扣案之第一級毒品海洛因貳包
（分別為淨重零點零肆公克，空包裝重零點伍公克、淨重零點玖伍公克，空包裝重
零點貳公克），均沒收銷燬之，扣案之注射針筒貳支、藥鏟壹支，均沒收。
其餘被訴施用第二級毒品部分無罪。
    事  實
一、乙○○曾於民國八十九年間，因施用毒品，送觀察、勒戒後，認有繼續施用毒品
    之傾向，經本院裁定令入戒治處所施以強制戒治，於九十年十一月二十五日戒治
    期滿執行完畢，翌日獲釋。詎未能戒絕毒癮，於前開強制戒治執行完畢釋放後五
    年內，基於施用第一級毒品海洛因之概括犯意，自九十三年六月間某日某時許起
    ，至同年十二月二日下午五時許止，連續在臺中市○○區○○里○○○○街十九
    之一號、臺中縣大里市○○路河堤旁等地，以將第一級毒品海洛因置於美娜水中
    溶解後，再以注射針筒注射之方式，約一日三、四次，連續施用第一級毒品海洛
    因多次。嗣於九十三年十月八日晚上七時二十分許，在臺中市○○區○○里○○
    ○○街十九之一號為警查獲，並扣得海洛因一包（淨重０．０四公克，空包裝重
    ０．三五公克）及其所有供其施用海洛因用之注射針筒一支；復於九十三年十二
    月二日晚上七時許，在臺中縣大里市○○路○段與東南路口為警查獲，並扣得海
    洛因一包（淨重０．九五公克，空包裝重０．三二公克）及其所有供其施用海洛
    因用之注射針筒、藥鏟各一支。
二、案經臺中市警察局第五分局報請臺灣臺中地方法院檢察署檢察官偵查起訴及移送
    併案審理。
    理  由
一、訊據被告乙○○對於右揭事實坦承不諱，其先後二次為警查獲所採得之尿液，經
    送詮昕科技股份有限公司、中山醫學大學附設醫院藥物濫用檢測中心檢驗結果，
    均呈嗎啡之陽性反應，有前開公司、中心出具之檢驗報告附於本院卷足憑，並有
    扣案之第一級毒品海洛因二包、注射針筒二支、藥鏟一支足資佐證，且該前後二
    次為警查扣之白粉經送請法務部調查局鑑定結果，均含第一級第六項毒品海洛因
    成分（分別為淨重０．０四公克，空包裝重０．三五公克、淨重０．九五公克，
    空包裝重０．三二公克），有該局鑑定通知書二份附於本院卷足憑，足見被告前
    開自白與事實相符。查被告曾於八十九年間，因施用毒品，送觀察、勒戒後，認
    有繼續施用毒品之傾向，經本院裁定令入戒治處所施以強制戒治，於九十年十一
    月二十五日戒治期滿執行完畢，翌日獲釋，有臺灣高等法院被告全國前案紀錄表
    、臺灣臺中地方法院檢察署刑案資料查註紀錄表分別附於本院卷及偵查卷可憑。
    本件係被告於前開強制戒治執行完畢釋放後，五年內再犯毒品危害防制條例第十
    條第一項之罪，依同條例第二十三條第二項之規定，應依法追訴。事證明確，被
    告犯行堪以認定。
二、按海洛因係毒品危害防制條例第二條第二項第一款所列之第一級毒品，不得非法
    持有、施用。被告非法施用海洛因，核其所為，係犯毒品危害防制條例第十條第
    一項之施用第一級毒品罪。被告持有第一級毒品海洛因，進而施用，其持有第一
    級毒品海洛因之低度行為應為施用之高度行為所吸收，不另論其持有第一級毒品
    罪。被告先後多次施用第一級毒品海洛因犯行，時間緊接，犯罪構成要件相同，
    顯係基於概括之犯意反覆為之，為連續犯，應依刑法第五十六條之規定以一罪論
    ，並加重其刑。查被告曾於八十六年間犯違反麻醉藥品管理條例罪，經本院於八
    十六年十一月二十一日判處有期徒刑八月確定，於八十八年八月三十一日縮刑期
    滿執行完畢，業據其於本院審理時供承在卷，復有臺灣高等法院被告全國前案紀
    錄表、臺灣臺中地方法院檢察署刑案資料查註紀錄表分別附於本院卷及偵查卷可
    憑，其受有期徒刑執行完畢後，五年以內再犯本件有期徒刑以上之罪，為累犯，
    應依刑法第四十七條之規定加重其刑，並遞加重之。被告於九十三年十月八日晚
    上九時許為警採尿前二十六小時內之某時許以外之施用第一級毒品海洛因犯行，
    雖未據起訴，惟與其前開已起訴經論罪科刑之施用海洛因部分，有連續犯之裁判
    上一罪關係，為起訴效力所及，自應併予審理。爰審酌被告有施用毒品前科，仍
    無法戒絕毒癮，竟又再次施用第一級毒品海洛因，無視於毒品對於自身健康之戕
    害及國家對於杜絕毒品犯罪之禁令，惟審酌施用毒品係自戕行為，並未因此而危
    害他人，所生損害不大，犯罪手段尚屬平和，被告施用海洛因期間不短，次數頻
    繁及坦承犯行、態度良好等一切情狀，量處如主文所示之刑。扣案之海洛因二包
    （分別為淨重０．０四公克，空包裝重０．三五公克、淨重０．九五公克，空包
    裝重０．三二公克），係毒品危害防制條例第二條第二項第一款所定之第一級毒
    品，為違禁物，均應依同條例第十八條第一項前段之規定，沒收銷燬之。扣案之
    注射針筒二支、藥鏟一支，均係被告所有供其施用第一級毒品所用之物，業據被
    告於本院審理時供承在卷，均應依刑法第三十八條第一項第二款之規定宣告沒收
    。至於扣案之白粉一包（淨重０．四八公克，空包裝重０．六六公克），經送法
    務部調查局鑑定結果，無毒品成分，有該局鑑定結果通知書附於本院卷可憑，亦
    無證據證明係供被告犯罪或供被告犯罪預備之物，不諭知沒收，併予敘明。
三、公訴意旨另以：被告基於施用第二級毒品安非他命之犯意，於九十三年十月八日
    晚間九時許為警採尿時點前九十六小時內之某時，在臺中市○○區○○里○○○
    ○街十九之一號內施用第二級毒品安非他命，而於同年月八日晚間七時二十分許
    ，在上址為警查獲，因認被告此部分另涉犯毒品危害防制條例第十條第二項施用
    第二級毒品罪嫌。按犯罪事實應依證據認定之，無證據不得認定犯罪事實，又不
    能證明被告犯罪者，應諭知無罪之判決，刑事訴訟法第一百五十四條第二項及第
    三百零一條第一項分別定有明文。次按刑事訴訟法上所謂認定犯罪事實之證據，
    係指足以認定被告確有犯罪行為之積極證據而言；如未能發現相當證據或證據不
    足以證明，自不能以推測或擬制之方法，以為裁判基礎（最高法院二十九年上字
    第三一○五號、四十年臺上字第八十六號判例參照）。又被告之自白，不得作為
    有罪判決之唯一證據，仍應調查其他必要之證據，以察其是否與事實相符，刑事
    訴訟法第一百五十六條第二項亦定有明文。公訴人認被告涉犯上開罪嫌，無非以
    ：右揭事實，有被告於警詢及偵查中之自白及中山醫學大學附設醫院檢驗科檢驗
    報告為證，為其論據。惟查，被告於警詢時否認有施用安非他命之犯行，而被告
    前開為警查獲後所採尿液，經送中山大學醫學院檢驗科初步檢驗結果，雖呈安非
    他命之陽性反應，惟該尿液經詮昕科技股份有限公司以氣象層析質譜儀分析法確
    認檢驗結果，安非他命或甲基安非他命之部分呈陰性反應，足見被告該次為警採
    尿前之九十六小時內，應未施用安非他命，是縱被告於偵查中曾承認有施用安非
    他命之情事，然因查無其他積極之證據足資證明被告該部分之自白與事實相符，
    自不得據此遽認被告涉犯公訴人所指之施用第二級毒品犯行。此外，復查無其他
    積極之證據足資證明被告確有公訴人所指施用第二級毒品安非他命之犯行，被告
    此部分之犯罪事實即屬不能證明，依法自應諭知無罪之判決。
據上論斷，應依刑事訴訟法第二百七十三條之一第一項、第二百九十九條第一項前段
、第三百零一條第一項，毒品危害防制條例第十條第一項、第十八條第一項前段，刑
法第十一條、第五十六條、第四十七條、第三十八條第一項第二款，判決如主文。
本案經檢察官甲○○到庭執行職務。
中      華      民      國    九十三    年     十二     月    三十一    日
                              臺灣臺中地方法院刑事第十四庭
                                  法  官  黃  渙  文
右正本證明與原本無異。
如不服本判決，應於送達後十日內向本院提出上訴狀（須附繕本），上訴於臺灣高等
法院臺中分院。
                                  書記官
中      華      民      國    九十三    年     十二     月    三十一    日
附錄論罪科刑法條
毒品危害防制條例第十條第一項：
施用第一級毒品者，處六月以上五年以下有期徒刑。
